最　高　行　政　法　院　裁　定
　　　　　　　　　　　　　　　　　　 96年度裁字第03120號
上　訴　人　興松有限公司
代　表　人　甲○○　　　　送達處所同上
被 上訴 人　臺北市稅捐稽徵處
代　表　人　乙○○　　　　送達處所同上
上列當事人間因稅捐稽徵法事件，上訴人對於中華民國95年9月
14日臺北高等行政法院94年度訴字第411號判決，提起上訴，本
院裁定如下：
　　主  文
上訴駁回。
上訴審訴訟費用由上訴人負擔。
　　理  由
按對於高等行政法院判決之上訴，非以其違背法令為理由，不得
為之，行政訴訟法第242條定有明文。依同法第243條第1項規定
，判決不適用法規或適用不當者，為違背法令；而判決有同條第
2項所列各款情形之一者，為當然違背法令。是當事人對於高等
行政法院判決上訴，如依行政訴訟法第243條第1項規定，以高等
行政法院判決有不適用法規或適用不當為理由時，其上訴狀或理
由書應有具體之指摘，並揭示該法規之條項或其內容；若係成文
法以外之法則，應揭示該法則之旨趣；倘為司法院解釋或本院之
判例，則應揭示該判解之字號或其內容。如以行政訴訟法第243
條第2項所列各款情形為理由時，其上訴狀或理由書，應揭示合
於該條項各款之事實。上訴狀或理由書如未依此項方法表明者，
即難認為已對高等行政法院判決之違背法令有具體之指摘，其上
訴自難認為合法。本件上訴人對於高等行政法院判決上訴，係以
：原判決所引稅捐稽徵法24條第1項及財政部70年8月25日台財稅
第37059號函釋，皆係強調「欠繳應納稅捐」與「限制移轉及設
定他項權利之財產」之價值需有相當性，且須符合比例原則，惟
原審判決之認定與判斷顯然違背上開法律規定與函釋解釋，係屬
判決適用法令不當，且判決理由矛盾。再者，原審判決不僅違法
將「公告現值或評定現值」擴張解釋為「設定最高限額抵押權之
最高限額扣除房屋現值之價值」致認「系爭房地所設定之最高限
額抵押權新台幣（下同）5,800,000元，既仍於存續期間。且其
金額亦遠超過系爭板橋房地按上揭財政部函釋意旨計算之估價結
果」，完全忽略系爭抵押權之債務已清償等語，為其理由。惟查
，原判決關於系爭板橋房地之估價，依上揭財政部函釋意旨，土
地按公告現值加4成計算，計3,572,100元，房屋按現值加2成計
算，計208,440元，合計估價金額為3,780,540元，而系爭房地所
設定之最高限額抵押權5,800,000元，既仍於存續期間，且其金
額亦遠超過系爭板橋房地按財政部83年1月26日台財稅第8315817
51號函釋意旨計算之估價結果；再房屋及其坐落之基地持分，依
交易習慣，一併移轉時，其法律關係較單純，且應買意願較高，
故亦有併予限制處分之必要；是被上訴人依稅捐稽徵法第24條第
1項規定，以93年9月17日北市稽大安乙字第09390507500號函請
臺北縣板橋地政事務所，就上訴人所有系爭板橋市○○段1767地
號土地，權利範圍10萬分之25000及門牌號碼臺北縣板橋市○○
街77號房屋，權利範圍全部，不得為移轉或設定他項權利，並同
時以93年9月17日北市稽大安乙字第09390507502號函請交通部公
路局雲林監理站，就上訴人所有之SH－64 49、SM－7717號車輛
辦理動產限制移轉登記，並無不合等之事實，以及上訴人所主張
原處分不符比例原則，有違財政部70年8月25日台財稅第37059號
函釋意旨及有過度限制之情事云云，如何不足採等事項均詳予以
論述，是原判決所適用之法規與該案應適用之現行法規並無違背
，與解釋判例，亦無牴觸，並無所謂原判決有違背法令之情形；
核上訴人所陳上述理由，無非係就原審取捨證據、認定事實之職
權行使，以其對法律上見解之歧異，指摘其為不當，並就原審已
論斷者，泛言未論斷，或就原審所為論斷，泛言其論斷矛盾，而
未具體說明其有何不適用法規或適用法規不當之情形，並揭示該
法規之條項或其內容，及合於行政訴訟法第243條第2項所列各款
之事實，難認對該判決之如何違背法令已有具體之指摘。依首揭
說明，應認其上訴為不合法。
據上論結，本件上訴為不合法，依行政訴訟法第249條第1項前段
、第104條、民事訴訟法第95條、第78條，裁定如主文。
中　　華　　民　　國　　96　　年　　11　　月　　29　　日
                    最高行政法院第三庭
                        審判長法官　劉　鑫　楨
                              法官　陳　秀　美
                              法官　侯　東　昇
                              法官　劉　介　中
                              法官　戴　見　草
以  上  正  本  證  明  與  原  本  無  異
中　　華　　民　　國　　96　　年　　11　　月　　30　　日
　　　　　　　　　　　　　　　書記官　吳　玫　瑩
